# 新租赁准则下合同变更的会计处理

提问人：青松朗 22 时间：2021-06-29 08:05:11
请教陈版主，企业对原租赁合同签订补充协议，合同规定对2017-2020年没您增加租金 100 万，对 2021 年之后每年增加租金 200 万，会计上应怎么处理？谢谢

回答人：chenyiwei
对这个问题至少还需要了解：
1 、该企业执行新租赁准则的首次执行日，以及所选择的首次执行日过渡衔接办法；
2 、所涉及租约的租赁期限起止日；
3 、补充协议的签订和生效日期，其他租约条款有无变化。